最高法院刑事判決　　　　　　　　　　　　　　　　八十六年度台上字第八九七號
　　上訴人　甲○○
右上訴人因過失致人於死案件，不服台灣高等法院高雄分院中華民國八十五年四月二
十三日第二審判決（八十四年度交上訴字第二○九號，起訴案號：台灣高雄地方法院
檢察署八十三年度偵字第二三一三六號），提起上訴，本院判決如左：
    主  文
上訴駁回。
    理  由
按刑事訴訟法第三百七十七條規定：上訴於第三審法院，非以判決違背法令為理由，
不得為之。是提起第三審上訴，應以原判決違背法令為理由，係屬法定要件。且必須
依據卷內資料為具體之指摘，並足據以辨認原判決已具備違背法令之形式，始屬相當
。本件原判決認定上訴人甲○○未合法領有普通小型車駕駛執照，於民國八十三年十
一月七日七時五十分許，駕駛000－0000號自用小客貨車，沿高雄市○○○路
，由南往北方向行駛，途經該路與重惠路無號誌之交岔路口時，疏未注意減速慢行，
貿然以時速六十至七十公里左右之速度行駛，致其車頭撞及被害人李榮至所駕駛，由
東向西橫越該路口之機車左側，李榮至人車倒地，因而受有頭部挫傷、顱內出血之傷
害，經送醫後延至同年月十六日凌晨不治死亡等情。係以上訴人對於未合法領有普通
小型車駕駛，在上揭時地駕車肇事致被害人死亡等情直承不諱，並坦承其當時以時速
六十至七十公里之速度行駛，復有汽車交通事故現場測繪調查報告表一份在卷可憑，
而被害人因本件車禍受傷不治死亡，亦經檢察官督同法醫師相驗明確，制有相驗屍體
證明書、驗斷書、及勘驗筆跡在卷為憑。肇事路段限速六十公里，據警員林正芳證述
明確，上訴人竟以時速六十至七十公里之速度行駛通過路口，致肇本件車禍，自有過
失，被害人因本件車禍死亡，上訴之過失行為與被害人死亡有相當因果關係，已詳載
其所憑之證據及認定之理由。並以上訴人所辯因煞車失靈始肇事云云，如何係卸責之
詞，不足採信，於理由內加以指駁，並依上訴人之老闆陳自強、警員林正芳、李樹民
之證述及高雄榮民總醫院之函，說明上訴人並無自首之事實，因而撤銷第一審不當
之判決，改判仍論處上訴人因過失致人於死罪刑，從形式上觀察，並無違背法令之情
形存在。上訴意旨略稱：上訴人於車禍後，立刻將被害人送往醫院急救，未敢懈怠，
另曾請老闆陳自強報案處理，向榮民總醫院駐衛警及交警李樹民自首，事後積極與被
害人家屬和解，且事故之發生，實因煞車失靈所致，原審未予調查及認定上訴人未符
合自首條件，認事用法，顯屬違誤云云。惟查上訴人在原審已自承無證據證明其肇事
車輛煞車失靈情事，且原審亦因上訴人之僱主陳自強供稱該肇事車輛為環保局拖至廢
車處理場，向高雄市政府環境保護局查詢結果，並無其事，因而認上訴人空言該車輛
煞車失靈，顯係卸責之詞，尚非無據。又原判決綜核各相關人員之證詞及卷內資料，
認定上訴人不合自首減輕其刑之規定，已於理由內說明綦詳，均無上訴人所指認事用
法違誤之情形。上訴意旨並未依據卷內訴訟資料，具體指摘原判決不適用何種法則或
如何適用不當，而徒以自己之說詞，對於原判決已說明之事項，及原審對於證據取捨
、事實認定與量刑之職權行使，任意指摘為違誤，並重為事實上之爭執，顯與法律規
定得為第三審上訴理由之違法情形，不相適合，應認其上訴為違背法律上之程式，予
以駁回。又本件雖屬刑事訴訟法第三百七十六條第一款所列案件，惟本法修正前，原
得上訴於第三審法院，且已繫屬於法院，依本法施行法第五條第一項規定，仍應依修
正前之法定程序終結之，附此明。
據上論結，應依刑事訴訟法第三百九十五條前段，判決如主文。
中      華      民      國    八十六    年      二      月    二十七    日
                              最高法院刑事第三庭
                                  審判長法官  蔡  詩  文
                                        法官  張  吉  賓
                                        法官  莊  登  照
                                        法官  洪  明  輝
                                        法官  蔡  清  遊
      右正本證明與原本無異
                                              書  記  官
中      華      民      國    八十六    年      三      月     十二     日
